【裁判字號】    99,簡上,175
【裁判日期】    990722
【裁判案由】    妨害風化
【裁判全文】
臺灣臺南地方法院刑事判決             99年度簡上字第175號
上  訴  人  甲○○
上列上訴人即被告因妨害風化案件，不服本院99年度簡字第283
號中華民國99年2月26日第一審簡易判決（聲請簡易判決處刑書
案號：臺灣臺南地方法院檢察署98年度偵字第9049號），提起上
訴，本院管轄之第二審合議庭判決如下：
    主  文
上訴駁回。
原判決主文所載廣告名「冊」拾伍張，應更正為廣告名「片」拾
伍張。
    事  實
一、甲○○前因妨害風化案件，甫經本院95年度訴字第1021號、
    臺灣高等法院臺南分院96年度上訴字第408號判處有期徒刑
    五月、緩刑三年確定（緩刑期間：自民國96年7月6日起至99
    年7月5日）。詎猶未引以為戒，於緩刑期間，明知方銘翔在
    台南市○○區○○路二段118號7樓之1所經營之「悠活養生
    館」，係容留女子與他人為性交或猥褻行為以營利，仍自民
    國98 年5月間起，以每月新台幣（下同）26,000元之代價受
    僱於方銘翔，並與方銘翔共同基於意圖使女子與不特定男客
    為性交或猥褻行為而容留以營利之集合犯意聯絡，由甲○○
    在上開「悠活養生館」內擔任櫃台小姐，負責接待男客、接
    聽電話、採買、收款等工作，另以行動電話0000000000號作
    為「悠活養生館」與不特定男客之聯絡工具，於98年5月及
    同年6月間，陸續容留方銘翔所僱用之成年女子藍雨馨、鄭
    惠霞等人擔任服務小姐，在「悠活養生館」內與男客從事性
    交或猥褻行為，其方式為由服務小姐與男客為性交行為至射
    精為止（即俗稱之「全套」），價格為2,500元，由方銘翔
    抽取其中900元以營利，餘由服務小姐取得；或由服務小姐
    為男客按摩性器官至射精為止（即俗稱之「半套」），價格
    為1,700元，由方銘翔抽取其中900元以營利，餘由服務小姐
    取得。嗣於98年6月17日晚間10時許，方銘翔、甲○○共同
    媒介男客曹之翰與藍雨馨在上址進行按摩性器官至射精之性
    交易，曹之翰、藍雨馨二人甫性交易完畢，為警當場查獲，
    並扣得保險套6個、使用過之衛生紙4包、行動電話1支（含
    門號0000000000號SIM卡）、廣告名片15張、制度規定3張、
    日報表及客人資料7張、小姐名冊1本、暗門遙控鎖2個、人
    事稿1 本、打卡資料2張。
二、案經臺南市警察局第二分局報告臺灣臺南地方法院檢察署檢
    察官偵查起訴。
    理  由
一、按刑事訴訟法第159條之5規定：「被告以外之人於審判外之
    陳述，雖不符前4條之規定，而經當事人於審判程序同意作
    為證據，法院審酌該言詞陳述或書面陳述作成時之情況，認
    為適當者，亦得為證據。」、「當事人、代理人或辯護人於
    法院調查證據時，知有第159條第1項不得為證據之情形，而
    未於言詞辯論終結前聲明異議者，視為有前項之同意。」。
    。本件證人即同案被告方銘翔、證人曹之翰、藍雨馨、鄭惠
    霞於警詢及檢察官偵查時未經具結之供述，均屬被告以外之
    人審判外之陳述，就其證據能力一節，業據被告於本院準備
    程序中表示「無爭執」（本院卷第21頁），且迄至言詞辯論
    終結未聲明異議，應視為已有將該等傳聞證據採為證據之同
    意，本院審酌上開證人之供述均出於自由意思，無公務員違
    法蒐證之疑義，均認屬適當，得為本案之證據，合先說明。
二、訊之被告甲○○於警詢及偵查之初雖矢口否認犯行，辯稱：
    98年6月17日查獲當日是第一次到「悠活養生館」找方銘翔
    聊天，在方銘翔忙的時候，代為接聽電話云云，嗣於其後偵
    查及本院審理時始認罪坦承犯行。經查：
    (一)同案被告方銘翔自98年5月間起在台南市○○區○○路二
      段118號7樓之1經營「悠活養生館」，並自98年5月及同年
      6月間，陸續容留所僱用之藍雨馨、鄭惠霞在上址與不特
      定男客為性交或猥褻行為，其方式為由服務小姐與男客為
      性交行為至射精為止（即俗稱之「全套」），價格為2,
      500元，由方銘翔抽取其中900元以營利，餘由服務小姐取
      得；或由服務小姐為男客按摩性器官至射精為止（即俗稱
      之「半套」），價格為1,700元，由方銘翔抽取其中900
      元以營利，餘由服務小姐取得。嗣於98年6月17日晚間10
      時許，方銘翔媒介男客曹之翰與所僱用之服務小姐藍雨馨
      在上址進行按摩性器官至射精之性交易，曹之翰、藍雨馨
      等二人甫性交易完畢，為警當場查獲等情，已據同案共同
      被告方銘翔、證人即男客曹之翰、服務小姐藍雨馨、鄭惠
      霞於警詢、偵查與本院審理時證述綦詳，並有台南市警察
      局第二分局員警執勤報告、現場檢察紀錄表、搜索扣押筆
      錄與查扣之保險套6個、使用過之衛生紙4包、行動電話1
      支（含門號0000000000號SIM卡）、廣告名片15張、制度
      規定3張、日報表及客人資料7張、小姐名冊1本、暗門遙
      控鎖2個、人事稿1本、打卡資料2張等物可資佐證，該查
      扣之手機門號0000000000號，係由同案被告方銘翔所持有
      ，作為「悠活養生館」對外與不特定顧客之聯絡電話，亦
      據方銘翔供述在卷（偵查卷第7頁）。方銘翔因上開事實
      ，所犯刑法第231條第1項妨害風化罪，業經原審判處有期
      徒刑四月確定。
    (二)被告甲○○自98年5月間方銘翔開始經營「悠活養生館」
      時，即以每月26,000元之代價受僱於方銘翔，在「悠活養
      生館」內擔任櫃台小姐，負責接待男客、接聽電話、採買
      、收款等工作，其受方銘翔應徵時即知悉「悠活養生館」
      係從事性交易等情，業據被告於偵查與本院審理中供承在
      卷。參照證人藍雨馨證述：「（妳每次性交易後，是由何
      人向男客收取費用？）由客人直接到櫃檯付錢」、「甲○
      ○有時會去櫃檯幫忙，所以查獲那天她不是第一次在那，
      我之前就見過她，我見過她在櫃檯十幾次」、「我上班後
      陸續見到她」、「（甲○○有帶客人去那一個房間？）大
      部分是方銘翔帶去，但被查獲當天是甲○○叫我去那個房
      間」、「（客人都是到櫃檯付錢？）是，錢是櫃檯收」等
      語（見警卷第8頁、偵查卷第39頁），證人鄭惠霞證述：
      「（妳每次性交易後，是由何人向男客收取費用？）由客
      人直接到櫃檯付錢」（警卷第6頁），證人曹之翰證述：
      「我進入時看見甲○○坐在店內櫃檯」（警卷第10頁）等
      語，足認被告擔任櫃檯工作，且自客人收取性交易之對價
      無訛，據此，被告警詢時否認犯行，辯稱查獲當日是第一
      次到悠活養生館，是去找方銘翔聊天云云，顯非事實。
    (三)綜上事證，被告自白核與事證相符，犯行堪以認定。
二、核被告甲○○所為係犯刑法第231條第1項之意圖使女子與他
    人為性交或猥褻行為而容留以營利罪。被告與方銘翔有犯意
    聯絡，行為分擔，為共同正犯。再按刑事法若干犯罪行為態
    樣，本質上原具有反覆、延續實行之特徵，立法時既予特別
    歸類，定為犯罪構成要件之行為要素，則行為人基於概括之
    犯意，在密切接近之一定時、地持續實行之複次行為，倘依
    社會通念，於客觀上認為符合一個反覆、延續性之行為觀念
    者，於刑法評價上，即應僅成立一罪，俾免有重複評價、刑
    度超過罪責與不法內涵之疑慮；學理上所稱「集合犯」之職
    業性、營業性或收集性等具有重複特質之犯罪均屬之，例如
    經營、從事業務、收集、販賣、製造、散布等行為概念者是
    （最高法院95年度臺上字第1079號判決意旨參照）。刑法第
    231條第1項妨害風化罪之成立，本質上即具有反覆性，倘行
    為人在密切接近之一定時間內反覆容留女子與他人為性交或
    猥褻之行為，於行為概念上應認為包括的一罪。本案被告與
    方銘翔自98年5月起至同年6月17日為警查獲前之時間內，在
    「悠活養生館」內多次反覆持續容留成年女子與男客為性交
    或猥褻行為以牟利，所為之營業行為，於概念上應評價為包
    括一罪之集合犯而僅論以一罪。審酌被告於95年間因受僱綽
    號「小蔡」之人而共同容留女子與男客為猥褻行為以營利，
    觸犯刑法第231條第1項妨害風化罪，甫經本院95年度訴字第
    1021號、台灣高等法院台南分院96年度上訴字第408號判處
    有期徒五月、緩刑三年（緩刑期間付保護管束）確定，有台
    灣高等法院被告前案紀錄表與前案確定判決在卷足憑，被告
    未因前案賦予緩刑寬貸而記取教訓，仍再為相同之犯罪行為
    ，顯未知所警惕，引以為戒。又共同正犯因相互間利用他人
    之行為，以遂行其犯意之實現，本於責任共同之原則，有關
    沒收部分，對於共犯間供犯罪所用之物，自均應為沒收之諭
    知。本件扣案保險套6個、使用過之衛生紙4包、行動電話1
    支（含門號0000000000號SIM卡）、廣告名片15張（原審主
    文誤繕為廣告名冊）、制度規定3張、日報表及客人資料7張
    、小姐名冊1本、暗門遙控鎖2個、人事稿1本、打卡資料2張
    等物，均為警方在悠活養生館店內所查扣之物，為同案共同
    被告方銘翔所有，且供本案犯罪所用之物，有方銘翔之供述
    與搜索扣押筆錄在卷可參，均應予宣告沒收。原審據此認定
    ，爰引刑事訴訟法第449條第1項前段、第450條第1項、第
    454 條第2項，刑法第28條、第231條第1項、第41條第1項前
    段、第38條第1項第2款，刑法施行法第1條之1，以簡易判決
    判處被告甲○○有期徒刑五月，並諭知易科罰金折算標準，
    認事用法並無不合，量刑亦稱妥適，被告以原審量刑過重，
    提起上訴，請求撤銷改判量處較輕之刑，核其上訴為無理由
    ，應予駁回。又原判決主文所載廣告名「冊」拾伍張，顯係
    誤繕，應更正為廣告名「片」拾伍張。
據上論斷，應依刑事訴訟法第455條之1第1項、第3項、第368條
，判決如主文。
本案經檢察官黃信勇到庭執行職務
中    華    民    國    99    年    7     月    22    日
                  刑事第四庭    審判長法  官  林逸梅
                                      法  官  陳淑卿
                                      法  官  程克琳
以上正本證明與原本無異。
本判決不得上訴。
                                      書記官  郭純瑜
中    華    民    國    99    年    7     月    23    日
附錄本案論罪科刑法條全文：
中華民國刑法第231條第1項
（圖利使人為性交或猥褻罪）
意圖使男女與他人為性交或猥褻之行為，而引誘、容留或媒介以
營利者，處 5 年以下有期徒刑，得併科 10 萬元以下罰金。以
詐術犯之者，亦同。

司法院資訊處製作；財團法人民間司法改革基金會備份。
